臺灣嘉義地方法院刑事判決
111年度金訴緝字第8號
公  訴  人  臺灣嘉義地方檢察署檢察官
被      告  邱朝琴





上列被告因違反洗錢防制法等案件，經檢察官提起公訴（109 年
度偵字第10235 號），本院改依簡式審判程序審理，判決如下：
    主    文
邱朝琴犯如附表所示之罪，各處如附表「罪名及宣告刑」欄所示
之刑（含主刑與沒收）。
    犯罪事實
一、邱朝琴與姓名年籍不詳之成年男子自民國109 年3 月25日前
　　某日時起至同年5 月11日（原起訴書誤載為12日，應予更正
　　）期間，以不詳方式，取得附表所示被害人即鴿主所有賽鴿
　　腳環上之編號及聯繫電話後，共同意圖為自己不法之所有，
　　基於恐嚇取財、一般洗錢之犯意聯絡，於上述期間內（即如
　　附表所示被害鴿主匯款日），先由該不詳成年男子使用行動
　　電話門號0000000000或不詳門號，分別撥打上開賽鴿腳環上
　　聯繫電話，向如附表所示被害人恫稱：所飼養之賽鴿已中網
　　，如欲贖回該賽鴿，須匯款至指定帳戶云云，致各被害人心
　　生畏懼，遂各於同日依指示匯款至指定人頭帳戶內，再由邱
　　朝琴持人頭帳戶之提款卡至嘉義、臺南地區之便利超商ATM
　　提領如附表所示金額【各該被害人、匯款時間/ 金額、匯入
　　人頭帳戶、提領時間/ 金額、提領地點等，均詳如附表所載
　　】，並從中取得提領金額之15% 為報酬，餘則交予該不詳成
　　年男子，藉以製造金流之斷點，而掩飾或隱匿該犯罪所得之
　　去向、所在。
二、案經臺南市政府警察局刑事警察大隊移請臺灣嘉義地方檢察
　　署檢察官偵查起訴。
    理    由
一、被告所犯係法定刑為死刑、無期徒刑、最輕本刑為3 年以上
　　有期徒刑以外之罪，於準備程序進行中被告就被訴事實為有
　　罪陳述，由受命法官告知簡式審判程序要旨並聽取其與檢察
　　官之意見，經被告同意適用簡式審判程序後，本院亦認無不
　　得或不宜改依簡式審判程序進行之處，爰依刑事訴訟法第27
　　3 條之1 第1 項、第284 條之1 規定，本院合議庭裁定由受
　　命法官獨任進行簡式審判程序，先予敘明。
二、證據名稱：
　㈠被告於警詢、偵查中及本院審理時之自白。 
　㈡如附表所示被害人、證人於警詢時之陳述（參附表之證據出
　　處所載）。
　㈢另案人頭帳戶之被告古進全、陳政義所述。
　㈣被告持提款卡在ATM 提領之監視器擷圖、臺灣土地銀行東港
　　分行帳號000-000000000000帳戶之客戶基本資料與往來明細
　　查詢、中國信託商業銀行帳號000-000000000000帳戶之客戶
　　基本資料與存款交易明細（見南警卷第423-610 頁、第783-
　　789 頁、第797-815 頁、第843-855 頁、第857-871 頁）。
三、論罪科刑及沒收：
  ㈠按刑法第346 條第1 項之恐嚇取財罪，與同法第339 條第1 
　　項之詐欺取財罪，2 者之區別，在於前者係施用使人心生畏
　　怖之恐嚇手段，致被害人心生畏懼，明知不應交付財物而交
　　付，後者則係施用詐術手段，使人陷於錯誤，誤信為應交付
　　財物而交付（最高法院30年上字第668 號判例參照）。上開
　　之恐嚇手段，常以虛假之事實為內容，故有時亦不免含有詐
　　欺之性質，縱含有詐欺性之恐嚇取財行為，足使人心生畏懼
　　時，自應僅論以高度之恐嚇取財罪（最高法院84年度台上字
　　第1993號、臺灣高等法院95年度上訴字第1826號判決、臺灣
　　高等法院暨所屬法院96年法律座談會刑事類提案第15號研討
　　結果意旨參照）。而本件不詳成年男子以不付贖款將不放回
　　賽鴿等語恫嚇被害人，自足使各被害人心生畏懼，被害人亦
　　係因此交付贖款。又金融帳戶乃個人理財工具，持不詳他人
　　名義申辦金融帳戶之提款卡而提領其內特定犯罪所得後層轉
　　交付，會產生遮斷金流以逃避國家追訴、處罰之效果，以利
　　洗錢實行，仍可成立一般洗錢罪（參最高法院108 年度台上
　　大字第3101號裁定意旨）。是核被告就附表編號1 至16所為
　　，均係犯刑法第346 條第1 項之恐嚇取財罪、洗錢防制法第
　　14條第1 項之一般洗錢罪。又被告與該不詳成年男子間，就
　　上開犯行，有犯意聯絡與行為分擔，為共同正犯。
　㈡附表編號1 、4 、7 、12、16所示「同一被害人」遭恐嚇而
　　陸續匯款，及被告於附表編號1 、4 、5 、7 、9 至12、1
　　4 、16所示密切接近時間，先後操作ATM 提領「同一被害人
　　」匯款，係於密接之時地實施，侵害同一被害法益，各行為
　　之獨立性均極為薄弱，難以強行分開，依一般社會健全觀念
　　，各應視為數個舉動之接續施行，合為包括之一行為予評價
　　，各論以接續犯之單純一罪。　　
　㈢被告就附表所為均係以一行為同時觸犯上開2 罪名，為想像
　　競合犯，依刑法第55條規定，應從一重論以一般洗錢罪。至
　　起訴意旨未論及洗錢防制法第14條第1 項之法條適用，容有
　　未恰，惟因該部分與業經起訴之刑法第346 條第1 項犯行間
　　，有前述想像競合犯之裁判上一罪關係，應為起訴效力所及
　　，本院自應併予審理，且於審理程序踐行告知被告（參金訴
　　緝卷第82頁、第96頁、第101 頁），給予防禦權、為己答辯
　　機會之保障。 　　　
　㈣被告就附表所示16次恐嚇取財犯行，犯意各別，行為互殊，
　　應予分論併罰。 
  ㈤刑之加重、減輕：
　  ⒈被告①前因施用毒品案件，經本院以101 年度訴字第570 
　　  號判決處以有期徒刑1 年、5 月，並定應執行有期徒刑1 
　　  年3 月，再經臺灣高等法院臺南分院以101 年度上訴字第
　　  1173號、最高法院以102 年度台上字第1148號均判決上訴
　　  駁回確定；②又因施用毒品案件，經本院以102 年度訴字
　　  第453 號判決處以有期徒刑8 月確定，上開①②接續執行
　　  ，於104 年5 月19日縮短刑期執行完畢出監；③另因恐嚇
　　  取財案件，經臺灣臺中地方法院以108 年度中簡字第2656
　　  號判決處以有期徒刑4 月、4 月，及定應執行有期徒刑6 
　　  月確定，於109 年5 月4 日易科罰金執行完畢等節，有臺
　　  灣高等法院被告前案紀錄表1 份在卷可稽，其於受前案有
　　  期徒刑之執行完畢後，5 年以內故意再犯本案有期徒刑以
　　  上之各罪，均為累犯，應依刑法第47條第1 項規定，加重
　　  其刑。又本院審酌被告構成累犯之前案同係故意犯罪而經
　　  徒刑執行完畢，理應產生警惕作用，並能因此自我控管，
　　  然卻故意再犯本案恐嚇取財、一般洗錢（犯罪時間自109
　　  年3 月25日至同年5 月11日），足見前案徒刑執行並無成
　　  效，其對刑罰之反應力顯然較為薄弱，依累犯規定加重其
　　  最低本刑，尚無所受刑罰超過所應負擔罪責之情形（司法
　　  院釋字第775 號解釋理由參照）。 　
　　⒉又按犯前2 條之罪，在偵查或審判中自白者，減輕其刑，
　　　洗錢防制法第16條第2 項定有明文。被告於本院審理時對
　　　於所犯同法第14條第1 項之罪自白不諱（見金訴緝卷第10
　　　1 頁），依上開規定，應予減輕其刑，及與前揭累犯加重
　　　部分，依法先加後減之。
  ㈥爰審酌被告不思以正當工作獲取生活所需，共犯以擄鴿勒贖
    方式向被害鴿主為恐嚇取財，再由被告持人頭帳戶之提款卡
　　領出贓款而層轉交付，製造金流斷點，增加查緝犯罪之困難
　　，嚴重侵害他人財產法益，並助長社會犯罪風氣，從中圖取
　　不法之財產所得，殊屬不當；考量被告犯後坦承犯行之態度
　　及供述（參核交卷第155 頁；金訴緝卷第99頁）、本身僅係
　　末端提領贓款角色、所獲利益非鉅，兼衡其年逾5 旬、個人
　　智識程度、經濟與生活狀況欠佳（參金訴緝卷第102 頁審理
　　筆錄所載），分別量處如主文所示之刑【刑法第55條但書規
　　定關於想像競合犯中輕罪最低本刑對於重罪量刑之封鎖作用
　　，即重罪之宣告刑，不得低於輕罪即刑法第346 條第1 項之
　　恐嚇取財罪之最低法定刑有期徒刑6 月（最高法院104 年度
　　台上字第380 號判決意旨參照）】，併就罰金部分，諭知易
　　服勞役之折算標準。又慮及被告另有多起相同類型案件遭偵
　　辦、繫屬審理或判決確定等情狀，參酌最高法院刑事大法庭
　　110 年度台抗大字第489 號裁定意旨，暫不予裁定應執行刑
　　。
  ㈦沒收部分：
　　⒈按犯罪所得，屬於犯罪行為人者，沒收之，於全部或一部
　　  不能沒收或不宜執行沒收時，追徵其價額，刑法第38條之
　　  1 第1 項前段、第3 項定有明文。查：被告供稱取得提領
　　  款項之15% 做為報酬，餘則交予上手（參核交卷第156 頁
　　  ），基於罪疑唯輕有利被告計算，以不逾被害人匯款金額
　　  之提領上限計之，手續費乃金融機構收取不計入，及小數
　　  點後捨去，附表編號1 至16依序為新臺幣（下同）3,039 
　　  元、450 元、300 元、6,025 元、909 元、900 元、6,00
　　  1 元、750 元、1,205 元、1,050 元、1,502 元、7,215 
　　  元、1,803 元、1,653 元、1,810 元、5,550 元【計算式
　　  ：①20,260×15%＝3,039 、②3,000 ×15%＝450 、③2,00
　　  0 ×15%＝300 、④40,170×15%＝6,025 、⑤6,060 ×15%＝
　　  909 、⑥6,000 ×15%＝900 、⑦40,010×15%＝6,001 、⑧
　    5,000 ×15%＝750 、⑨8,035 ×15%＝1,205 、⑩7,005 ×1
　　  5%＝1050 、⑪10,015×15%＝1,502 、⑫48,100×15% ＝7,
　　  215 、⑬12,025×15%＝1,803 、⑭11,025×15%＝1,653 、
　　  ⑮12,070×15%＝1,810 、⑯37,000×15%＝5,550 】，核屬
　　  被告因本件犯罪所得之財物，並未扣案或發還被害人，均
　　  應依刑法第38條之1 第1 項前段、第3 項規定，在各罪項
　　  下諭知沒收之，於全部或一部不能沒收或不宜執行沒收時
　　  ，追徵其價額　
　　⒉至洗錢防制法第14條第1 項之一般洗錢既遂罪者，依洗錢
　　　防制法第18條第1 項固規定：「犯第14條之罪，其所移轉
　　　、變更、掩飾、隱匿、收受、取得、持有、使用之財物或
　　　財產上利益，沒收之；犯第15條之罪，其所收受、持有、
　　　使用之財物或財產上利益，亦同。」此一規定採取義務沒
　　　收主義，只要合於前述規定，法院即應為相關沒收之諭知
　　　，然該洗錢行為之標的是否限於行為人所有者始得宣告沒
　　　收，法無明文，實務上一向認為倘法條並未規定「不問屬
　　　於犯罪行為人與否均沒收」時，自仍以屬於被告所有者為
　　　限，始應予沒收。暨參諸最高法院100 年度台上字第5026
　　　號判決意旨亦同。本院認在洗錢防制法並未規定「不問屬
　　　於犯罪行為人與否」之情形下，宜從有利於被告之認定。
　　　復徵諸實務上車手提領後再予層轉，僅暫時保管贓款旋即
　　　轉交，縱被害人所匯出贓款金額，惟非被告收執所有，亦
　　　非在其實際掌控中，則被告就犯罪所收受、持有之財物本
　　　不具所有權及事實上處分權，自無從對其加以宣告沒收所
　　　提領全部金額。揆之上述說明，此部分不宜逕對被告宣告
　　　沒收，末此敘明。　
據上論斷，應依刑事訴訟法第273 條之1 第1 項、第299 條第1 
項前段，洗錢防制法第14條第1 項、第16條第2 項，刑法第11條
前段、第28條、第346 條第1 項、第55條、第47條第1 項、第42
條第3 項前段、第38條之1 第1 項前段、第3 項，刑法施行法第
1 條之1第1 項，判決如主文。
本案經檢察官陳則銘偵查起訴暨到庭實行公訴。
中　　華　　民　　國　　111 　年　　4 　　月　　8 　　日
                  刑事第二庭    法  官  王品惠 
以上正本證明與原本無異。
如不服本判決應於收受送達後20日內向本院提出上訴書狀，並應
敘述具體理由；如未敘述上訴理由者，應於上訴期間屆滿後20日
內向本院補提理由書（均須按他造當事人之人數附繕本）「切勿
逕送上級法院」。
告訴人或被害人對於判決如有不服具備理由請求檢察官上訴者，
其上訴期間之計算係以檢察官收受判決正本之日期為準。
中　　華　　民　　國　　111 　年　　4 　　月　　11　　日
                                書記官  黃亭嘉
附表：
編 號 被害人  匯款時間/ 金額(新臺幣) 匯    入 人頭帳戶 提領時間/ 金額(新臺幣) 提領地點  罪名及宣告刑  證據出處  1  林一帆  109 年3 月25日 14時58分【原起 訴書附表誤載為 57分，應予更正 】許/ 16,110元 古進全所 申設中國 信託商業 銀行帳號 000-0000 00000000 帳戶（業 經臺灣臺 中地方法 院以109 年度沙簡 字第518 號判處有 期徒刑4 月確定） 109 年3 月25日 15時04分許/ 34,000元（包括 左列16,110元）  邱朝琴共同犯洗錢 防制法第十四條第 一項之一般洗錢罪 ，累犯，處有期徒 刑柒月，併科罰金 新臺幣壹仟元，罰 金如易服勞役，以 新臺幣壹仟元折算 壹日。未扣案犯罪 所得新臺幣參仟零 參拾玖元沒收，於 全部或一部不能沒 收或不宜執行沒收 時，追徵其價額。 林一帆警詢筆錄 （南警卷第0000 -0000 頁）   109 年3 月26日 13時34分【原起 訴書附表誤載為 33分，應予更正 】許/ 4,150 元  109 年3 月26日 13時51分許/ 32,000元（包括 左列4,150 元） 7-11福田 店   2  簡碧煌  109 年4 月2 日 20時34分許/ 3,000 元 同上  109 年4 月2 日 21時32分許/ 11,000元（包括 左列3,000 元）  7-11椰子 林店  邱朝琴共同犯洗錢防制法第十四條第一項之一般洗錢罪 ，累犯，處有期徒 刑柒月，併科罰金 新臺幣壹仟元，罰 金如易服勞役，以 新臺幣壹仟元折算 壹日。未扣案犯罪 所得新臺幣肆佰伍 拾元沒收，於全部 或一部不能沒收或 不宜執行沒收時， 追徵其價額。 簡碧煌警詢筆錄 （南警卷第0000 -0000 頁） 3  簡勝紘  109 年4 月8 日 13時28分許/ 2,000 元 陳政義所 申設臺灣 土地銀行 東港分行 帳號000- 00000000 0000帳戶 （另由臺 灣高等法 院高雄分 院以111  年度金上 訴字第39 號審理中 ） 109 年4 月8 日 13時58分許/ 2,000 元（不含 手續費） 7-11烏山 頭店  邱朝琴共同犯洗錢 防制法第十四條第 一項之一般洗錢罪 ，累犯，處有期徒 刑柒月，併科罰金 新臺幣壹仟元，罰 金如易服勞役，以 新臺幣壹仟元折算 壹日。未扣案犯罪 所得新臺幣參佰元 沒收，於全部或一 部不能沒收或不宜 執行沒收時，追徵 其價額。 簡勝紘警詢筆錄 （南警卷第0000 -0000 頁） 4  鄭旭宏  109 年4 月9 日 14時12分許/ 20,080 元 同上  109 年4 月9 日 14時25分至34分 許/ 20,000元、20,0 00元、20,000元 、8,000 元（不 含手續費，包括 左列40,170元） 7-11嘉洋 店  邱朝琴共同犯洗錢防制法第十四條第一項之一般洗錢罪 ，累犯，處有期徒 刑捌月，併科罰金 新臺幣壹仟元，罰 金如易服勞役，以 新臺幣壹仟元折算 壹日。未扣案犯罪 所得新臺幣陸仟零 貳拾伍元沒收，於 全部或一部不能沒 收或不宜執行沒收 時，追徵其價額。 鄭旭宏警詢筆錄 （南警卷第0000 -0000 頁）   109 年4 月9 日 14時14分許/ 20,090 元      5  賴志明  109 年4 月9 日 18時57分許/ 6,060 元 同上 109 年4 月9 日 19時22分至21時 13分許/ 6,000 元、11,0 00元（不含手續 費，包括左列6, 060元）  邱朝琴共同犯洗錢 防制法第十四條第 一項之一般洗錢罪 ，累犯，處有期徒 刑柒月，併科罰金 新臺幣壹仟元，罰 金如易服勞役，以 新臺幣壹仟元折算 壹日。未扣案犯罪 所得新臺幣玖佰零 玖元沒收，於全部 或一部不能沒收或 不宜執行沒收時， 追徵其價額。 賴志明警詢筆錄 （南警卷第0000 -0000 頁） 6  沈宗憲  109 年4 月20日 12時46分許/ 6,000 元 同上 109 年4 月20日 12時55分許/ 6,000 元（不含 手續費） 7-11大金 店 邱朝琴共同犯洗錢 防制法第十四條第 一項之一般洗錢罪 ，累犯，處有期徒 刑柒月，併科罰金 新臺幣壹仟元，罰 金如易服勞役，以 新臺幣壹仟元折算 壹日。未扣案犯罪 所得新臺幣玖佰元 沒收，於全部或一 部不能沒收或不宜 執行沒收時，追徵 其價額。 沈宗憲警詢筆錄 （南警卷第0000 -0000 頁） 7  何家榮  109 年4 月25日 13時47分許/ 20,000元 同上 109 年4 月25日 14時00分至02分 許/ 20,000元、20,0 00元、20,000元 （不含手續費， 包括左列40,010 元）  邱朝琴共同犯洗錢 防制法第十四條第 一項之一般洗錢罪 ，累犯，處有期徒 刑捌月，併科罰金 新臺幣壹仟元，罰 金如易服勞役，以 新臺幣壹仟元折算 壹日。未扣案犯罪 所得新臺幣陸仟零 壹元沒收，於全部 或一部不能沒收或 不宜執行沒收時， 追徵其價額。 何家榮警詢筆錄 （南警卷第0000 -0000 頁）   109 年4 月25日 13時48分許/ 20,010元【原起 訴書附表誤載為 20,000元，應予 更正】      8  廖家驤  109 年5 月4 日 14時55分許/ 5,000 元 【委由廖心培轉 帳匯款】 同上 109 年5 月4 日 16時03分許/ 5,000 元（不含 手續費）  邱朝琴共同犯洗錢 防制法第十四條第 一項之一般洗錢罪 ，累犯，處有期徒 刑柒月，併科罰金 新臺幣壹仟元，罰 金如易服勞役，以 新臺幣壹仟元折算 壹日。未扣案犯罪 所得新臺幣柒佰伍 拾元沒收，於全部 或一部不能沒收或 不宜執行沒收時， 追徵其價額。 廖心培警詢筆錄 （南警卷第0000 -0000 頁） 9  林嘉信  109 年5 月5 日 10時41分許/ 8,035 元 同上 109 年5 月5 日 10時56分至57分 許/ 20,000元、16,0 00元（不含手續 費，包括左列8, 035 元）  邱朝琴共同犯洗錢防制法第十四條第一項之一般洗錢罪 ，累犯，處有期徒 刑柒月，併科罰金 新臺幣壹仟元，罰 金如易服勞役，以 新臺幣壹仟元折算 壹日。未扣案犯罪 所得新臺幣壹仟貳 佰零伍元沒收，於 全部或一部不能沒 收或不宜執行沒收 時，追徵其價額。 林嘉信警詢筆錄 （南警卷第0000 -0000 頁） 10  林志諒  109 年5 月5 日 12時13分許/ 7,005 元 【委由葉雅婷轉 帳匯款】 同上 109 年5 月5 日 15時23分至6 日 11時00分許/ 5,000元、11,00 0 元（不含手續 費，含左列7,00 5 元）  邱朝琴共同犯洗錢 防制法第十四條第 一項之一般洗錢罪 ，累犯，處有期徒 刑柒月，併科罰金 新臺幣壹仟元，罰 金如易服勞役，以 新臺幣壹仟元折算 壹日。未扣案犯罪 所得新臺幣壹仟零 伍拾元沒收，於全 部或一部不能沒收 或不宜執行沒收時 ，追徵其價額。 葉雅婷警詢筆錄 （南警卷第0000 -0000 頁） 11  黃宗欽  109 年5 月6 日 12時35分許/ 10,015元 同上 109 年5 月6 日 12時54分至57分 許/ 10,000元、10,0 00元（不含手續 費，包括左列10 ,015元）  邱朝琴共同犯洗錢 防制法第十四條第 一項之一般洗錢罪 ，累犯，處有期徒 刑柒月，併科罰金 新臺幣壹仟元，罰 金如易服勞役，以 新臺幣壹仟元折算 壹日。未扣案犯罪 所得新臺幣壹仟伍 佰零貳元沒收，於 全部或一部不能沒 收或不宜執行沒收 時，追徵其價額。 黃宗欽警詢筆錄 （南警卷第0000 -0000 頁） 12  余瑞昌  109 年5 月8 日 11時50分許/ 28,050 元 【委由黃筱純轉 帳匯款】 同上 109 年5 月8 日 12時10分至12分 許/ 20,000元、20,0 00元、20,000元 （不含手續費， 包括左列48,100 元）  邱朝琴共同犯洗錢 防制法第十四條第 一項之一般洗錢罪 ，累犯，處有期徒 刑捌月，併科罰金 新臺幣壹仟元，罰 金如易服勞役，以 新臺幣壹仟元折算 壹日。未扣案犯罪 所得新臺幣柒仟貳 佰拾伍元沒收，於 全部或一部不能沒 收或不宜執行沒收 時，追徵其價額。 黃筱純警詢筆錄 （南警卷第0000 -0000 頁）   109 年5 月8 日 11時51分許/ 20,050 元 【委由黃筱純轉 帳匯款】      13  翁健倉  109 年5 月9 日 10時20分許/ 12,025元 同上 109 年5 月9 日 10時22分許/ 14,000元（不含 手續費，包括左 列12,025元）  邱朝琴共同犯洗錢 防制法第十四條第 一項之一般洗錢罪 ，累犯，處有期徒 刑柒月，併科罰金 新臺幣壹仟元，罰 金如易服勞役，以 新臺幣壹仟元折算 壹日。未扣案犯罪 所得新臺幣壹仟捌 佰零參元沒收，於 全部或一部不能沒 收或不宜執行沒收 時，追徵其價額。 翁健倉警詢筆錄 （南警卷第0000 -0000 頁） 14  施韋宏  109 年5 月9 日 10時40分許/ 11,025元【原起 訴書附表誤載為 11,010元，應予 更正】 同上 109 年5 月9 日 10時53分至54分 許/ 11,000元、20,0 00元（不含手續 費，包括左列11 ,025元）  邱朝琴共同犯洗錢 防制法第十四條第 一項之一般洗錢罪 ，累犯，處有期徒 刑柒月，併科罰金 新臺幣壹仟元，罰 金如易服勞役，以 新臺幣壹仟元折算 壹日。未扣案犯罪 所得新臺幣壹仟陸 佰伍拾參元沒收， 於全部或一部不能 沒收或不宜執行沒 收時，追徵其價額 。 施韋宏警詢筆錄 （南警卷第0000 -0000 頁） 15  沈群雄  109 年5 月10日 11時47分許/ 12,070 元 同上 109 年5 月10日 12時13分許/ 20,000元（不含 手續費，包括左 列12,070 元）  邱朝琴共同犯洗錢 防制法第十四條第 一項之一般洗錢罪 ，累犯，處有期徒 刑柒月，併科罰金 新臺幣壹仟元，罰 金如易服勞役，以 新臺幣壹仟元折算 壹日。未扣案犯罪 所得新臺幣壹仟捌 佰壹拾元沒收，於 全部或一部不能沒 收或不宜執行沒收 時，追徵其價額。 沈群雄警詢筆錄 （南警卷第0000 -0000 頁） 16  洪連塭  109 年5 月11日 11時47分許/ 17,000元 同上 109 年5 月11日 12時13分至13時 05分許/ 20,000元、12,0 00元、20,000元 （不含手續費， 包括左列37,000 元）  邱朝琴共同犯洗錢 防制法第十四條第 一項之一般洗錢罪 ，累犯，處有期徒 刑柒月，併科罰金 新臺幣壹仟元，罰 金如易服勞役，以 新臺幣壹仟元折算 壹日。未扣案犯罪 所得新臺幣伍仟伍 佰伍拾元沒收，於 全部或一部不能沒 收或不宜執行沒收 時，追徵其價額。 洪連塭警詢筆錄 （南警卷第0000 -0000 頁）   109 年5 月11日 12時51分許/ 20,000元      
附錄論罪科刑法條： 
洗錢防制法第14條第1項
有第2 條各款所列洗錢行為者，處7 年以下有期徒刑，併科新臺
幣5 百萬元以下罰金。
中華民國刑法第346 條第1 項：
意圖為自己或第三人不法之所有，以恐嚇使人將本人或第三人之
物交付者，處6 月以上5 年以下有期徒刑，得併科3 萬元以下罰
金。 
    ②